【裁判字號】    92,訴,732
【裁判日期】    920916
【裁判案由】    毒品危害防制條例
【裁判全文】
臺灣臺北地方法院刑事判決                          九十二年度訴字第七三二號
    公  訴  人  臺灣臺北地方法院檢察署檢察官
    被      告  甲○○  男  三.
右列被告因毒品危害防制條例案件，經檢察官提起公訴（九十二年度毒偵字第五七二
號、第七六五號），本院判決如左：
    主  文
甲○○連續施用第一級毒品，累犯，處有期徒刑捌月，扣案第一級毒品海洛因貳包（
驗餘淨重零點貳捌公克）沒收並銷燬之。
    事  實
一、甲○○前因藥事法案件，經臺灣板橋地方法院八十九年易字第一七一四號判決判
    處有期徒刑三月確定，於民國八十九年十二月十九日執行完畢，詎猶不知悔改，
    復因施用毒品案件，經本院八十七年毒聲字第二四八號裁定送勒戒處所觀察、勒
    戒，因有繼續施用傾向，另由本院八十七年毒聲字五五二號裁定令入戒治處所施
    以強制戒治一年，期滿後由臺灣臺北地方法院檢察署檢察官於八十九年二月十六
    日以八十九年戒毒偵字第四０號不起訴處分確定。甲○○於前開不起訴處分確定
    後，另行基於施用第一級毒品海洛因之概括犯意，自九十一年十二月間某日起至
    九十二年三月七日止，約每天二次，在其臺北市○○區○○街二五０巷十二弄十
    八號住處及其友人綽號「小龍」、不詳姓名年籍之成年男子位於臺北市○○區○
    ○路附近住處內等處，以將海洛因粉末摻食鹽水後以注射針筒注射皮下方式，施
    用第一級毒品海洛因多次，先於九十二年一月二十二日上午十一時三十分許，為
    警於臺北市萬華區○○○路與艋舺大道口查獲，扣得第一級毒品海洛因一包（驗
    餘淨重０‧０八公克）；嗣又於九十二年三月十日下午五時十分許，於臺北市○
    ○區○○路與國興路口為警查獲，扣得第一級毒品海洛因一包（驗餘淨重０‧二
    公克）。
二、案經臺北市政府警察局萬華分局報告臺灣臺北地方法院檢察署檢察官偵查起訴。
    理  由
一、訊據被告甲○○於本院審理中對於右揭犯罪事實均坦承不諱，且被告於九十二年
    一月二十二日上午十一時三十分許、九十二年三月十日下午五時十分許二次為警
    查獲時扣得之疑似第一級毒品海洛因粉末二包（驗餘淨重分別為０‧０八公克、
    ０‧二公克，合計驗餘淨重０‧二八公克），經以氣相層析質譜儀分析法檢驗，
    均呈第一級毒品海洛因反應，有法務部調查局鑑定通知書二紙在卷可稽；又被告
    於九十二年一月二十二日上午十一時三十分許查獲後所採集之尿液，經以氣相層
    析質譜儀分析法檢驗，亦呈鴉片類藥物陽性反應，有臺北市立療養院煙毒尿液檢
    驗報告、臺灣檢驗科技股份有限公司濫用藥物尿液檢驗報告各一紙在卷可稽；至
    被告於九十二年三月十日下午五時十分許查獲後所採集之尿液，經以氣相層析質
    譜儀分析法檢驗，則無毒品陽性反應，有臺北市立療養院煙毒尿液檢驗報告一紙
    在卷可稽，然被告供稱其於本次查獲前最後一次施用第一級毒品海洛因之時間為
    九十二年三月七日，距離驗尿之日期業有三日之久，已逾臨床上第一級毒品海洛
    因所能檢出之最大時限二十六小時（卷附行政院衛生署藥物食品檢驗局八十一年
    九月八日（八一）藥檢壹字第八一一四八八五號函參照），是上開尿液毒品檢驗
    報告，尚不足為被告有利之佐證，綜上所述，堪認被告自白與事實相符；又被告
    前因施用毒品案件，經本院八十七年毒聲字第二四八號裁定送勒戒處所觀察、勒
    戒，因有繼續施用傾向，另由本院八十七年毒聲字五五二號裁定令入戒治處所施
    以強制戒治一年，期滿後由臺灣臺北地方法院檢察署檢察官於八十九年二月十六
    日以八十九年戒毒偵字第四０號不起訴處分確定等情，有不起訴處分書、臺灣高
    等法院被告全國前案記錄表在卷可稽，本件事證明確，被告犯行堪以認定，應依
    法論科。
二、按施用第一級或第二級毒品者，經法院裁定送勒戒處所觀察、勒戒且有繼續施用
    毒品之傾向時，應由檢察官聲請法院裁定令入戒治處所施以強制戒治，於強制戒
    治期滿後應由檢察官為不起訴處分，前開不起訴處分確定後，五年內再施用第一
    級或第二級毒品者，應令入戒治處所強制戒治並起訴，毒品危害防制條例第二十
    三條、第三十五條第三款定有明文。核被告所為，係犯毒品危害防制條例第十條
    第一項施用第一級毒品罪，其持有前開第一級毒品之低度行為為施用毒品之高度
    行為吸收，不另論罪；被告多次施用第一級毒品之犯行，時間緊接、方法相近、
    觸犯構成犯罪要件相同之罪名，顯係基於概括犯意，應依連續犯之規定論以一罪
    ，並依法加重其刑，又被告前因藥事法案件，經臺灣板橋地方法院八十九年易字
    第一七一四號判決判處有期徒刑三月確定，於八十九年十二月十九日執行完畢，
    有卷附臺灣高等法院被告全國前案記錄表可按，其受有期徒刑執行完畢後，五年
    內再犯本件有期徒刑以上之罪，為累犯，應依法遞加重其刑。爰審酌被告施用毒
    品戕害自身健康、嗣後坦承犯行、犯後態度尚佳及其他犯罪之一切情狀，量處如
    主文所示之刑。扣案第一級毒品海洛因二包（驗餘淨重分別為０‧０八公克、０
    ‧二公克，合計０‧二八公克），應依毒品危害防制條例第十八條第一項前段規
    定沒收並銷燬之。
據上論斷，應依刑事訴訟法第二百九十九條第一項前段，毒品危害防制條例第十條第
一項、第十八條第一項前段，刑法第十一條、第五十六條、第四十七條，判決如主文
。
本案經檢察官游儒倡到庭執行職務
中      華      民      國    九十二    年      九      月     十六     日
                                      臺灣臺北地方法院刑事第十二庭
                                          法  官 張永宏
右正本證明與原本無異。
如不服本判決，應於判決送達後十日內，向本院提出上訴狀。
                                          書記官 黃瓊滿
中      華      民      國    九十二    年      九      月     十六    日
附錄本件論罪科刑法條全文
毒品危害防制條例第十條第一項
施用第一級毒品者，處六月以上五年以下有期徒刑。


司法院資訊處製作；財團法人民間司法改革基金會備份。
